最高法院民事裁定　　　　　　　一○○年度台抗字第四九三號
再 抗告 人　張錦全
　　　　　　張淑玲
共同代理人　巫坤陽律師
上列再抗告人因與相對人林憲同間清償債務強制執行聲明異議事
件，對於中華民國一○○年三月三十一日台灣高等法院裁定（一
○○年度抗字第一四六號），提起再抗告，本院裁定如下：
    主  文
再抗告駁回。
再抗告程序費用由再抗告人負擔。
    理  由
按經二次減價拍賣而未拍定之不動產，債權人不願承受或依法不
得承受時，執行法院應於第二次減價拍賣期日終結後十日內公告
願買受該不動產者，得於公告之日起三個月內依原定拍賣條件為
應買之表示，執行法院得於詢問債權人及債務人意見後，許其買
受；債權人復願為承受者，亦同，強制執行法第九十五條第一項
定有明文。又依上揭規定，於公告之日起三個月內依原定拍賣條
件應買或承受之表示時，如不動產之價格已上漲，且債權人或債
務人表示反對，執行法院應不准應買或承受。查台灣板橋地方法
院民事執行處（下稱板橋地院執行處）因於經二次減價拍賣債務
人台灣愛鷗網股份有限公司所有坐落新北市○○區○○段七○○
地號土地及其上房屋新北市○○區○○路二段四○九號三樓建物
（下稱系爭不動產），無人應買，依上開規定，公告於三個月期
限內，得依原定拍賣條件為應買之表示。再抗告人具狀聲明應買
，經板橋地院執行處通知其他債權人及債務人，嗣債務人及相對
人二次具狀表示不同意應買。經司法事務官駁回後，相對人提出
異議，板橋地院裁定駁回其異議，相對人不服提起抗告。原法院
以：系爭不動產上之租約已經債務人終止，得以點交，拍賣條件
應予變更。且另案與系爭不動產同址之四○五號及四○七號三樓
不動產，拍賣之投標總價為新台幣（下同）二千五百五十萬元，
與本件應買價格七百六十八萬相距甚遠，足認系爭不動產之市場
價格已經上漲，有民事異議狀、陳報狀、抗告狀、拍賣公告、板
橋地院民事執行處函文影本可證。相對人及債務人既均表示反對
應買，依前揭規定，執行法院即不應准許再抗告人應買。惟板橋
地院執行處未重新鑑定系爭不動產之價格是否上漲，亦未調查系
爭不動產拍定後是否得為點交，即駁回相對人之異議，尚有未洽
等詞。因而將板橋地院所為裁定廢棄，經核於法並無違背。再抗
告意旨，猶執執行法院之通知並非徵詢債權人及債務人之同意，
僅係將詢問之結果供法院參考，對執行法院並無拘束力。又相對
人並未為應買或願為承受之表示，亦未聲請另行估價或減價拍賣
。又第三次拍賣期日距再抗告人表示應買僅三十九日。又另案拍
賣期日超過本件三個月之公告期限，不得將該件拍賣價格供本件
參考。又再抗告人已繳足價金，買賣契約成立，拍賣人不得解除
契約云云，指摘原裁定適用法規顯有錯誤，求予廢棄，非有理由
。
據上論結，本件再抗告為無理由。依強制執行法第三十條之一，
民事訴訟法第四百九十五條之一第二項、第四百八十一條、第四
百四十九條第一項、第九十五條、第七十八條，裁定如主文。
中    華    民    國  一○○  年    六    月  二十三  日
                      最高法院民事第五庭
                          審判長法官  劉  福  聲  
                                法官  黃  義  豐  
                                法官  劉  靜  嫻  
                                法官  袁  靜  文  
                                法官  高  孟  焄  
本件正本證明與原本無異
                                      書  記  官  
中    華    民    國  一○○  年    七    月    五    日
                                                      K